【裁判字號】    95,易,331
【裁判日期】    950630
【裁判案由】    違反毒品危害防制條例
【裁判全文】
臺灣屏東地方法院刑事判決               95年度易字第331號
公  訴  人  臺灣屏東地方法院檢察署檢察官
被      告  甲○○
                    （
上列被告因違反毒品危害防制條例案件，經檢察官聲請以簡易判
決處刑（95年度毒偵字第876 號），因本院認為不宜以簡易判決
處刑，改依通常程序審理（95年度簡字第759 號），茲因被告就
被訴事實為有罪之陳述，經告知簡式審判程序意旨，並聽取公訴
人及被告之意見後，本院合議庭裁定由受命法官獨任依簡式審判
程序審理，判決如下：
    主  文
甲○○連續施用第二級毒品，累犯，處有期徒刑壹年。
    事  實
一、甲○○前因竊盜、詐欺、違反毒品危害防制條例案件，依序
    經本院以93年度簡字第857 號判處有期徒刑3 月、93年度簡
    字第1183號判處有期徒刑6 月、93年度訴字第593 號判處有
    期徒刑7 月，相繼確定後，經本院裁定應執行有期徒刑1 年
    3 月，於民國93年10月1 日入監執行，95年1 月1 日期滿出
    監執行完畢。又其因施用毒品，違反毒品危害防制條例案件
    ，經依法院裁定送勒戒處所施以觀察、勒戒，於92年3 月4
    日入所，嗣因認有繼續施用毒品之傾向，復經依法院裁定於
    92年4 月18日轉入戒治處所執行強制戒治，於92年12月22日
    因停止戒治出所，依指揮書應於93年4 月3 日期滿，因修正
    毒品危害防制條例刪除關於撤銷停止戒治之規定，應認為執
    行完畢，竟不知悔改，於強制戒治執行完畢後5 年內，復基
    於施用第二級毒品之概括犯意，先後於95年4 月24日晚間某
    時，及95年4 月25日中午，連續在其位於屏東縣內埔鄉○○
    村○○路78號住處內，以置入玻璃球管吸食器（於查獲前已
    經丟棄而滅失）內燒烤並吸用其煙霧之方式，施用第二級毒
    品甲基安非他命2 次，嗣為警於95年4 月25日晚間8 時15分
    許，在屏東縣麟洛鄉○○路新庄巷土地公廟前查獲，經採尿
    送驗呈甲基安非他命陽性反應。
二、案經屏東縣警察局屏東分局報告臺灣屏東地方法院檢察署檢
    察官偵查聲請以簡易判決處刑。
    理  由
一、前揭連續施用第二級毒品甲基安非他命之犯罪事實，業據被
    告甲○○於本院審理時自承不諱，其查獲時經採尿送臺灣檢
    驗科技股份有限公司以氣相層析質譜儀法（GC／MS）檢驗結
    果，亦呈甲基安非他命陽性反應，有該公司95年5 月19日，
    編號KＺ000000000000號濫用藥物尿液檢驗報告附卷，乃鑑定
    機關本於專業知識及以精密儀器測試後所得之結論，自可憑
    信。被告甲○○自白施用甲基安非他命，堪信與事實相符。
二、被告甲○○前因施用毒品，違反毒品危害防制條例案件，經
    依法院裁定送勒戒處所施以觀察、勒戒，於92年3 月4 日入
    所，嗣因認有繼續施用毒品之傾向，復經依法院裁定於92年
    4 月18日轉入戒治處所執行強制戒治，於92年12月22日因停
    止戒治出所，依指揮書應於93年4 月3 日期滿，因修正毒品
    危害防制條例刪除關於撤銷停止戒治之規定，應認為執行完
    畢，有臺灣高等法院被告前案紀錄表及臺灣屏東地方法院檢
    察署刑案資料查註紀錄表各1 份在卷可按，其經強制戒治執
    行完畢後5 年內再犯本件施用第二級毒品甲基安非他命之犯
    罪事證已臻明確，應依法論科。
三、按甲基安非他命為毒品危害防制條例第2 條第2 項第2 款規
    定之第二級毒品，除法律另有規定者外，不得持有、施用。
    核被告甲○○所為，係犯毒品危害防制條例第10條第2 項之
    施用第2 級毒品罪。其因施用而持有甲基安非他命之低度行
    為，應為施用之高度行為所吸收，不另論罪。其先後多次施
    用甲基安非他命之行為，時間緊接，手法相同，並觸犯構成
    要件相同之罪，顯係基於概括犯意反覆為之，為連續犯，應
    以一罪論，並加重其刑。公訴意旨依被告甲○○之尿液檢驗
    結果，推算其犯行係於前揭查獲採尿前72小時內所為而指述
    其1 次施用犯行，然本件審理結果認定被告甲○○所犯2 次
    犯行，既均在前揭公訴意旨具體指述之時間即上開採尿前72
    小時範圍內，自均為起訴效力所及，附此敘明。又被告甲○
    ○前因竊盜、詐欺、違反毒品危害防制條例案件，依序經本
    院以93年度簡字第857 號判處有期徒刑3 月、93年度簡字第
    1183號判處有期徒刑6 月、93年度訴字第593 號判處有期徒
    刑7 月，相繼確定後，經本院裁定應執行有期徒刑1 年3 月
    ，於民國93年10月1 日入監執行，95年1 月1 日期滿出監執
    行完畢，有臺灣高等法院被告前案紀錄表及臺灣屏東地方法
    院刑案資料查註紀錄表各1 份在卷可按，其5 年之內再犯有
    期徒刑以上刑之本罪，為累犯，應依法加重其刑。其有2種
    刑之加重事由，應遞加重之。
四、爰審酌被告甲○○之年齡、品行、智識程度、犯罪手段、對
    於法益侵害之程度，其為58年6 月25日出生、受有國中畢業
    教育程度、業工之人，為本件犯罪時年36歲，有年籍等資料
    在卷可參，正值青壯竟不思進取，前有多次犯罪經法院判刑
    確定而執行完畢之紀錄，除前開構成累犯要件部分已如前述
    ，不再重覆評價者外，其於82年間並曾因違反槍砲彈藥刀械
    管制條例案件，經本院以82年度訴字第343 號判處有期徒刑
    4 月確定，於83年3 月10日易科罰金執行完畢；旋又因違反
    麻醉藥品管理條例案件，經臺灣雲林地方法院以86年度易字
    第319 號判處有期徒刑5 月，於86年6 月11日易科罰金執行
    完畢，有臺灣高等法院被告前案紀錄表及臺灣屏東地方法院
    檢察署刑案資料查註紀錄表各1 份在卷可按，素行不良，顯
    然法治觀念薄弱，欠缺悔悟、遷善之決心，對於社會秩序及
    其個人身心健康之影響非輕，及其此自承犯罪施用毒品之期
    間雖不及2 日、施用次數亦僅2 次，然依其尿液中所含甲基
    安非他命濃度高達21,680ng／mL、安非他命含量亦達2,980n
    g ／mL，較諸衛生署公告判定陽性標準閾值即甲基安非他命
    500ng ／mL及安非他命200ng ／mL之數值甚至高出40餘倍，
    顯見其測試有效期間內之施用量極高，與其犯罪經查獲後，
    於本院審理時尚能坦認犯行，態度尚可等一切情狀，量處如
    主文所示之刑，以資儆懲。
五、未扣案而供本件被告甲○○施用毒品使用之吸食器，於本件
    查獲前已經丟棄而滅失，業據其供明在卷，依現有卷證復不
    能證明尚存在，爰不另為沒收之諭知，併此敘明。
據上論斷，應依刑事訴訟法第273 條之1 第1 項、第299 條第1
項前段，毒品危害防制條例第10條第2 項，刑法第11條前段、第
56條、第47條，判決如主文。
本案經檢察官鍾仁松到庭執行職務
中    華    民    國    95    年    6     月    30    日
                  刑事第二庭      法  官  陳松檀
以上正本證明與原本無異。
如不服本判決應於收受本判決送達後10日內向本院提出上訴書狀
，其未敘述上訴理由者，並得於提起上訴後10日內向本院補提理
由書狀（均須按他造當事人之人數附繕本）「切勿逕送上級法院
」
中    華    民    國    95    年    6     月    30    日
                                  書記官  林祥玉
附錄本件判決引用之法條：
毒品危害防制條例第10條第2項
施用第二級毒品者，處3年以下有期徒刑。


司法院資訊處製作；財團法人民間司法改革基金會備份。
